臺灣高雄地方法院交通事件裁定　　　 100年度交聲字第2019號
原處分機關　交通部公路總局高雄區監理所
代　表　人　劉育麟
異　議　人
即受處分人　歐陽渝榛
上列異議人即受處分人因違反道路交通管理處罰條例事件，對於
交通部公路總局高雄區監理所中華民國100 年9 月16日所為之處
分（原處分案號：高監營裁字第裁80-BBB510868號），聲明異議
，本院裁定如下：
    主  文
異議駁回。
    理  由
一、原處分意旨係以：異議人即受處分人（下稱異議人）歐陽渝
    榛於民國100 年3 月13日8 時04分許，騎乘車牌號碼NB8-71
    7 號重型機車，行經高雄市○○○○○路口有燈光號誌管制
    之交岔路口闖紅燈，為警逕行掣單舉發，因異議人未依期限
    到案陳述意見或繳款結案，原處分機關交通部公路總局高雄
    區監理所遂逕行依道路交通管理處罰條例第53條第1 項及第
    63 條 第1 項規定，裁處異議人罰鍰新臺幣（下同）2,300
    元，並記違規點數3 點等情。
二、聲明異議意旨略以：異議人於100 年9 月17日領取郵政掛號
    信，始知伊於100 年3 月13日8 時4 分許，騎乘上開機車行
    經高雄市○○○○○路口之交岔路口闖紅燈。因異議人上班
    很晚才下班，沒收到罰單或照片，故懇請不予追加罰鍰，准
    以原罰單金額繳納云云。
三、按汽車駕駛人，行經有燈光號誌管制之交岔路口闖紅燈者，
    處新臺幣1 千8 百元以上5 千4 百元以下罰鍰，並記違規點
    數3 點，道路交通管理處罰條例第53條第1 項及第63條第1
    項第3 款定有明文。又汽車駕駛人之行為，有闖紅燈情形者
    ，當場不能或不宜攔截製單舉發者，得逕行舉發；逕行舉發
    ，應記明車輛牌照號碼、車型等可資辨明之資料，以汽車所
    有人為被通知人掣單舉發；道路交通管理處罰條例所定罰鍰
    之處罰，受處罰人接獲違反道路交通管理事件通知單後，於
    15日內得不經裁決，逕依第92條第3 項之罰鍰基準規定，向
    指定之處所繳納結案；不服舉發事實者，應於15日內，向處
    罰機關陳述意見；其不依通知所定期限前往指定處所聽候裁
    決，且未依規定期限繳納罰鍰結案或向處罰機關陳述意見者
    ，處罰機關得逕行裁決之，道路交通管理處罰條例第7  之2
    條第1 項第1 款、第4 項、第9 條第1 項亦有規定。再者，
    處理違反道路交通管理事件，有關文書送達之程序，準用行
    政程序法送達之規定，違反道路交通管理事件統一裁罰標準
    及處理細則第5 條定有明文。而行政程序法中對於文書送達
    ，於應受送達人之住居所、事務所或營業所為之。但在行政
    機關辦公處所或他處會晤應受送達人時，得於會晤處所為之
    ；於應送達處所不獲會晤應受送達人時，得將文書付與有辨
    別事理能力之同居人、受僱人或應送達處所之接收郵件人員
    ；又送達不能依前2 條規定為之者，得將文書寄存送達地之
    地方自治或警察機關，並作送達通知書兩份，一份黏貼於應
    受送達人住居所、事務所、營業所或其就業處所門首，另一
    份交由鄰居轉交或置於該送達處所信箱或其他適當位置，以
    為送達。前項情形，由郵政機關為送達者，得將文書寄存於
    送達地之郵政機關。寄存機關自收受寄存文書之日起，應保
    存3 個月，行政程序法第72條第1 項、第73條第1 項、第74
    條亦分別定有明文。
四、經查：
  (一)異議人騎乘車牌號碼NB8-717 號重型機車，於100 年3 月13
    日8 時4 分許，行經高雄市○○○○○路口有燈光號誌管制
    之交岔路口闖紅燈，為警逕行舉發，開立舉發通知單，通知
    異議人應於100 年5 月23日前繳納罰鍰，應到案處所為高雄
    區監理所，因異議人逾期未繳納罰鍰，亦未到案陳述意見，
    原處分機關遂於100 年9 月16日裁處異議人罰鍰2,700 元，
    並記違規點數3 點等情，異議人對於有在上開時、地騎乘機
    車闖紅燈之違規行為並不爭執，並有採證照片2 張、高雄市
    政府警察局高市警交相字第BBB510868 號舉發違反道路交通
    事件通知單（下稱舉發通知單）及送達證書、交通部公路總
    局高雄區監理所高監營裁字第裁80-BBB510868號違反道路交
    通管理事件裁決書各1 紙在卷為憑（見本院卷第7 、17至19
    頁），此部分事實堪以認定。
  (二)異議人之戶籍地自77年12月15日即設於「高雄市鳳山區○○
    ○路290 巷57弄21號」，迄今並未變動，有個人戶籍資料（
    完整姓名）查詢結果1 紙在卷為憑（見本院卷第9 頁）。而
    本件舉發通知單，係由原舉發單位高雄市政府警察局交通警
    察大隊逕行舉發，交由郵政機關於100 年4 月26日寄送至異
    議人上址戶籍地，郵務人員因未晤受送達人或同居人，遂將
    該舉發通知單寄存於應受送達地之郵政機關即鳳山郵局，並
    作送達通知書2 份，1 份黏貼於受處分人上址門首，另1 份
    置於該送達處所信箱或其他適當位置，以為送達，有高雄市
    政府警察局交通警察大隊送達證書影本1 紙在卷為憑（見本
    院卷第19頁下方），原舉發單位依異議人戶籍地址郵寄送達
    該舉發通知單，核諸上開寄存送達程序，於法並無不合。衡
    以郵政機關係經常對外處理大量郵務之送達機關，有一定監
    督機制，所為送達郵件業務程序應係客觀而難以作假，且郵
    政機關與異議人當無嫌隙，亦不至憑空捏造上開送達經過。
    是縱異議人辯稱伊未收到罰單或照片，而無法得知應到案日
    期，致遭受前開裁決，亦不影響上開舉發通知單寄存送達之
    合法性。
  (三)又上開舉發通知單自送達證書所載寄存之日即100 年4 月26
    日起發生送達之效力（行政程序法第1 章第11節送達之規定
    並無準用之規定，則關於民事訴訟法第138 條第2 項寄存送
    達之生效日期，不在準用之列。），而依卷附之舉發通知單
    及本案裁決書所載，本件異議人應到案日期為100 年5 月23
    日以前，至原處分機關100 年9 月16日裁罰時，已逾越應到
    案期限60日以上，依違反道路交通管理事件統一裁罰基準表
    之規定，原處分機關裁罰異議人罰鍰2,700 元，並記違規點
    數3 點，自屬有據。異議意旨指摘原處分不當為無理由，應
    予駁回。
五、據上論結，應依道路交通事件處理辦法第18條，裁定如主文
    。
中    華    民    國   100    年    11    月    30    日
                    交通法庭    法  官  曾鈴
以上正本證明與原本無異。
如不服本裁定，應於收受送達後5 日內向本院提出抗告狀。
中    華    民    國   100    年    12    月    1     日
                                書記官  李月君